【裁判字號】    99,易,242
【裁判日期】    990421
【裁判案由】    竊盜
【裁判全文】
臺灣苗栗地方法院刑事判決               99年度易字第242號
公  訴  人  臺灣苗栗地方法院檢察署檢察官
被      告  乙○○
上列被告因竊盜案件，經檢察官提起公訴（99年度偵字第888 、
1014號），被告於本院準備程序進行中為有罪之陳述，經本院改
行簡式審判程序，判決如下：
    主  文
乙○○犯攜帶兇器竊盜罪，處有期徒刑玖月；又犯攜帶兇器竊盜
罪，處有期徒刑玖月；又犯結夥三人攜帶兇器毀越安全設備竊盜
罪，處有期徒刑玖月。扣案之油壓剪壹支沒收。應執行有期徒刑
貳年。扣案之油壓剪壹支沒收。
    犯罪事實及理由
一、犯罪事實：
（一）乙○○基於意圖為自己不法之所有之犯意，而為下列行為
      ：
   1、於民國98年12月1 日23時許，在新竹市○區○○路327 號
      前，持其所有客觀上足以對人之生命、身體、安全構成威
      脅，可供兇器使用之六角扳手（業已丟棄無從尋獲），撬
      開車主陳裕文所有由甲○○使用並停放該處之車牌號碼50
      72- MX號自用小客車之門鎖而竊取得手。
   2、復於同月9 日20時許，在苗栗縣後龍鎮○市街與東門街旁
      停車場，持其所有客觀上足以對人之生命、身體、安全構
      成威脅，可供兇器使用之開口扳手（業已丟棄無從尋獲）
      ，鬆動螺絲拆卸車主辰奕有限公司所有由丁○○所使用並
      停放該處之車牌號碼5500 -XY號自用小客車之號牌2 面而
      竊取得手，再將5500- XY號牌懸掛於上述車輛車體上使用
      （原懸掛之5072 - MX號牌2 面業經丟棄無從尋獲）。
（二）乙○○另與郭文龍及真實姓名年籍不詳，綽號「阿兄」之
      成年男子結夥三人（該兩名共犯由檢察官另案偵查），共
      同基於意圖為自己不法所有之犯意聯絡，於98年12月13日
      下午16時許，駕駛上開懸掛車牌號碼5500- XY號牌之車輛
      ，前往公館鄉北河村6 鄰北河70號，由乙○○持其所有客
      觀上足以對人之生命、身體、安全構成威脅，可供兇器使
      用之油壓剪（即扣押品目錄表所指之大剪刀）1 支，剪斷
      該住宅後方鋁格窗之安全設備後侵入住宅，郭文龍隨後進
      入，乙○○再打開前門讓「阿兄」進入該住宅，共同竊取
      丙○○所有現金新臺幣（下同）約6000元及洋酒、高粱酒
      等計10瓶，得手後，乙○○、郭文龍分得部分現金，其餘
      財物均由「阿兄」取得。嗣於同月14日16時許，經警在後
      龍鎮東明里15鄰下浮尾9 號前，查獲乙○○另駕駛贓車並
      扣得上開油壓剪1 支，始查獲上情，又於次日上午11時許
      ，經警在後龍鎮○○里○ 鄰○○路262 號前，尋獲上開懸
      掛5500- XY號車牌之車輛。
二、證據名稱：
（一）被告乙○○於偵查中及本院審理時之自白。
（二）證人即被害人丙○○、甲○○及丁○○於警詢中之證述。
（三）扣押物品目錄表1 份、贓物認領保管單2 份及現場照片共
      12張。
（四）扣案之油壓剪1支。
三、論罪科刑：
（一）核被告所為，就竊取車輛及車牌部分，均係犯刑法第321
      條第1 項第3 款之攜帶兇器竊盜罪；就竊取金錢等財物部
      分，係犯刑法第321 條第1 項第2 、3 、4 款之結夥三人
      攜帶兇器毀越安全設備竊盜罪。
（二）被告乙○○另與郭文龍及真實姓名年籍不詳，綽號「阿兄
      」之成年男子彼此間，就竊取金錢等財物部分，有犯意聯
      絡及行為分擔，為共同正犯。
（三）爰審酌被告之生活狀況、智識程度、犯罪動機、目的、手
      段係以客觀上可供兇器使用之六角扳手、開口扳手及油壓
      剪各1 支竊取、所竊取之物品、價值、所竊之汽車及車牌
      ，已經返還被害人所生之危害，犯後尚能坦承犯行之態度
      且被害人於警詢中已表示不向被告提出告訴（見偵查卷第
      1014號第13、17頁、偵查卷第888 號卷第9 頁）等一切情
      狀，分別量處如主文所示之刑，並定其應執行之刑。
四、扣案之油壓剪1 把，係被告所有，供其與郭文龍及真實姓名
    年籍不詳，綽號「阿兄」之成年男子竊取金錢等財物所用之
    物，業據被告供明在卷（見本院卷第25頁），爰依刑法第38
    條第1 項第2 款規定，宣告沒收。至被告所有之六角扳手及
    開口扳手各1 支，雖亦係供其竊取車輛及車牌所用之工具，
    惟並未扣案，且被告供稱該六角扳手及開口扳手已丟掉、找
    不到等語（見本院卷第24頁背面），卷內復無其他事證可證
    明該六角扳手及開口扳手尚未滅失，為免沒收執行之困難，
    爰不予宣告沒收。
五、本件於審判期日，被告對檢察官求處之刑度（如主文所示）
    表示願意接受，並以言詞陳明願捨棄上訴權而記明筆錄（見
    本院卷第25頁背面），依刑事訴訟法第357 條第1 項、第35
    8 條第1 項但書、第359 條規定，被告因捨棄上訴權而喪失
    上訴權。
六、應適用之法條：
（一）刑事訴訟法第273 條之1 第1 項、第284 條之1 、第299
      條第1 項前段、第310 條之2 、第454 條第1 項。
（二）刑法第28條、第321 條第1 項第2 款、第3 款、第4 款、
      第51條第5 款、第38條第1 項第2 款。
七、本判決係依刑事訴訟法第310 條之2 、第454條 第1 項製作
    ，依法僅記載當事人欄、主文、犯罪事實、證據名稱以及應
    適用之法條。如不服本判決，應於判決送達之日起10日內，
    向本院提起上訴（被告已捨棄上訴而喪失上訴權）。
本案經檢察官黃明正到庭執行職務。
中    華    民    國    99    年    4     月    21    日
                  刑事第一庭  法  官  林 卉 聆
以上正本證明與原本無異。
如不服本判決，應於判決送達後10日內向本院提出上訴狀（應抄
附繕本），其未敘述上訴理由者，應於上訴期間屆滿後20日內補
提理由書狀於本院，上訴於臺灣高等法院臺中分院。告訴人或被
害人如對於本判決不服者，應具備理由請求檢察官上訴，其上訴
期間之計算係以檢察官收受判決正本之日期為準。
                              書記官  楊 慧 萍
中    華    民    國    99    年    4     月    21    日
附錄論罪科刑之法條全文：
中華民國刑法第321條
犯竊盜罪而有左列情形之一者，處六月以上、五年以下有期徒刑
：
一、於夜間侵入住宅或有人居住之建築物、船艦或隱匿其內而犯
    之者。
二、毀越門扇、牆垣或其他安全設備而犯之者。
三、攜帶兇器而犯之者。
四、結夥三人以上而犯之者。
五、乘火災、水災或其他災害之際而犯之者。
六、在車站或埠頭而犯之者。
前項之未遂犯罰之。

司法院資訊處製作；財團法人民間司法改革基金會備份。
